ACORDAO-COMPLETO-2356386

ACÓRDÃO DE RELAÇÃO

ACÓRDÃO DE RELAÇÃO 4599/2019 ATA 21/2019 - PRIMEIRA CÂMARA

Acórdão 4599/2019-TCU-Primeira Câmara
Os Ministros do Tribunal de Contas da União, reunidos em sessão da Primeira Câmara, tendo em vista que os efeitos financeiros dos atos de admissão de pessoal em análise se exauriram antes de seu processamento pela Corte, ACORDAM, por unanimidade, com fundamento nos arts. 143, inciso II, e 260, § 5º, todos do Regimento Interno deste Tribunal, em considerar prejudicados por perda de objeto os atos constantes deste processo, de acordo com os pareceres emitidos nos autos.
1. Processo TC-Processo 011.135/2019-0 (ATOS DE ADMISSÃO) 
	1.1. Interessados: Beatriz do Nascimento Correa (XXX.011.767-XX) ; Boris Marcelo Goitia Claros (XXX.493.287-XX) ; Bruna Scheiner Gomes Pimenta (XXX.770.557-XX) ; Bruna de Siqueira Barros (XXX.788.967-XX) ; Camila Eliza Fernandes Pazzini (XXX.817.427-XX) ; Camila Moura Caiaffa (XXX.311.957-XX) ; Carina de Aquino Paes (XXX.423.257-XX) ; Carla Martins de Oliveira (XXX.837.567-XX) ; Carla da Silva Carneiro (XXX.030.497-XX) ; Carlos Alberto das Chagas Junior (XXX.030.597-XX) ; Carlos Eduardo Nunes Garcia (XXX.001.417-XX) ; Carlos Eduardo Pecli de Moraes (XXX.199.747-XX) ; Carlos Humberto Andrade Moraes (XXX.825.957-XX) ; Carolina Gual da Silva (XXX.316.448-XX) ; Catia Silva Herzog (XXX.432.117-XX) ; Ceci Figueiredo de Moura Santiago (XXX.470.314-XX) ; Cecilia Tavares Borges (XXX.920.071-XX) ; Celia Cristina Diogo Ferreira (XXX.643.737-XX) ; Celia Cristina Diogo Ferreira (XXX.643.737-XX) ; Celia Cristina Diogo Ferreira  (XXX.643.737-XX) 
	1.2. Órgão/Entidade: Universidade Federal do Rio de Janeiro
	1.3. Relator: Ministro Benjamin Zymler
	1.4. Representante do Ministério Público: Procuradora-Geral Cristina Machado da Costa e Silva
	1.5. Unidade Técnica: Secretaria de Fiscalização de Pessoal (SEFIP) .
	1.6. Representação legal: não há.
	1.7. Determinações/Recomendações/Orientações: não há.

Primeira Câmara

Universidade Federal do Rio de Janeiro

Beatriz do Nascimento Correa (XXX.011.767-XX); Boris Marcelo Goitia Claros (XXX.493.287-XX); Bruna Scheiner Gomes Pimenta (XXX.770.557-XX); Bruna de Siqueira Barros (XXX.788.967-XX); Camila Eliza Fernandes Pazzini (XXX.817.427-XX); Camila Moura Caiaffa (XXX.311.957-XX); Carina de Aquino Paes (XXX.423.257-XX); Carla Martins de Oliveira (XXX.837.567-XX); Carla da Silva Carneiro (XXX.030.497-XX); Carlos Alberto das Chagas Junior (XXX.030.597-XX); Carlos Eduardo Nunes Garcia (XXX.001.417-XX); Carlos Eduardo Pecli de Moraes (XXX.199.747-XX); Carlos Humberto Andrade Moraes (XXX.825.957-XX); Carolina Gual da Silva (XXX.316.448-XX); Catia Silva Herzog (XXX.432.117-XX); Ceci Figueiredo de Moura Santiago (XXX.470.314-XX); Cecilia Tavares Borges (XXX.920.071-XX); Celia Cristina Diogo Ferreira (XXX.643.737-XX); Celia Cristina Diogo Ferreira (XXX.643.737-XX); Celia Cristina Diogo Ferreira  (XXX.643.737-XX)

BENJAMIN ZYMLER

não há.

ATOS DE ADMISSÃO (ADS)

Secretaria de Fiscalização de Pessoal (SEFIP).